

Samih Youssef

Développeur web et mobile

CONTACT

+212 6 22 31 36 79

youssefsamih.github.io/portfolio

youssef.samih97@gmail.com

in youssef-samih

FORMATION

LICENCE PRO PUBLIC EN INFORMATIQUE MEDICAL Université FS ain Chock 2018 – 2019

DIPLOME TS EN DEVELOPPEMENT INFOMMATIQUE

ISTA SPECIALISE EN TECHNOLOGIE APPLIQUE 2015 – 2017

DIPLOME BACCALAUREAT SVT

Lycee Omar Ibn Al Khatab 2014 – 2015

LANGUES

✓ Anglais : Bon

✓ Arabe : Courant

✓ Francais : Débutant

PROFILE

1 Ans des stages dans le poste developpeur web et 1 ans et 2 mois en tant que developpeur web et mobile chez agence degitale et marketing webeuz en utlistation des technologie recent dans le developpement je suis plus passione par tout ce qui correspand le developpement javascript et ces framework comme react, node js, express, et aussi wordpress, symfony.

EXPERIENCE PROFESSIONNELLE

WEBEUZ | Développeur web et Mobile

Mai. 2018 - Juin. 2019

Tâches réalisées, Développement backend des application mobile (android & ios) avec framework symfony et front end avec react native et redux framework: App e-Kaizen App Medix Formation (dans play store); Développement App Web ohmylead.com (gestion des lead); CRM Epiltech; CRM Bank Societe generale; 3 mois de travail sous traitent chez orange maroc pour le support du ohmylead; développement des sites web avec wordpress (voir mon portfolio pour les details)...

Brighting Consulting | Stagiaire Développeur web

févr. 2018 - avr. 2018

Tâches réalisées, Développement des plugin et thème wordpress ; Développement des sites wordpress

WebTechnologie | Stagiaire Technicien en developpement informatique

Janv. 2018 - mars. 2018

Tâches réalisées, - création des application web en php et mysql (back-end)

Endev | Stagiaire Technicien en developpement informatique

Oct. 2017 - Dec. 2017

Tâches réalisées, Participer en équipe dans la création de site web recrute.endev.ma

COMPETENCES

Php, C, C++, JavaScript

React, React native, Redux,
Bootstrap, Symfony, JQuery

HTML, CSS

SQL Server, MySQL,

CERTIFICATION

Firebase, MongoDB

MCPS sur HTML, CSS, JavaScript, JQuery; 4 MCPS Sur SQL Server; SoloLearn En PHP; Openclassroom En SYMFONY, System d'information et React native.